臺灣宜蘭地方法院刑事判決　　　　　　　　　　　　　九十一年度訴字第二八八號
　　公　訴　人　臺灣宜蘭地方法院檢察署檢察官
　　被　　　告　甲○○
右列被告因違反毒品危害防制條例案件，經檢察官聲請簡易判決處刑（九十一年度毒
偵字第五三四號），本院認為不宜逕以簡易程序為之，爰改依通常訴訟程序審理，判
決如左：
    主  文
甲○○連續施用第一級毒品，累犯，處有期徒刑壹年。
    事  實
一、甲○○於民國八十四年間，因違反肅清煙毒條例案件，經本院以八十四年度訴字
    第四○六號判決處有期徒刑三年二月確定，於八十六年十二月十九日假釋出獄，
    嗣因施用毒品案件，經本院以八十七年度毒聲字第三八三號裁定送觀察、勒戒後
    ，認有繼續施用毒品傾向，經本院以八十七年度毒聲字第四四四號裁定令入強制
    處所施以強制戒治，於強制戒治期滿後，由臺灣宜蘭地方法院檢察署檢察官於八
    十八年十二月三十一日以八十八年度戒毒偵字第十八號不起訴處分。而前開假釋
    則經撤銷後，續自八十八年四月二十二日執行殘刑，迄八十九年十二月二十二日
    縮刑期滿執行完畢出監。甲○○竟再因施用第一級毒品海洛因（下稱海洛因），
    經本院以九十年度毒聲字第八三二號裁定令入強制處所施以強制戒治，而該次施
    用毒品犯行並由臺灣宜蘭地方法院檢察署檢察官以九十年度毒偵字第一四三○號
    提起公訴，經本院於九十一年一月七日以九十年度訴字第四四○號判決處有期徒
    刑八月確定。詎甲○○由不知悔改，竟基於施用毒品海洛因抵癮之概括犯意，自
    九十一年三月間某日時起，至九十一年五月二十一日某時止，以將海洛因摻入香
    煙之方式，平均三天一次，在宜蘭縣五結鄉○○村○○路七十四號之一及宜蘭縣
    冬山鄉○○村○○路九十七巷一弄十號四樓住處，連續施用海洛因多次。嗣於九
    十一年五月二十二日晚上十一時三十分，在宜蘭縣羅東鎮○○路二號前為警緝獲
    ，並於翌（二十三）日凌晨零時十分許，經警採集尿液送鑑定之結果，呈嗎啡陽
    性反應，始知悉上情。
二、案經宜蘭縣警察局羅東分局報請臺灣宜蘭地方法院檢察署檢察官偵查起訴。
    理  由
一、右揭事實，業據被告甲○○到庭坦承不諱，且其於九十一年五月二十二日晚上十
    一時三十分許為警緝獲後，於翌（二十三）日凌晨零時十分許採集其尿液送請慈
    濟大學濫用藥物檢驗中心檢驗之結果，呈嗎啡陽性反應，有該中心出具之檢驗總
    表一紙附卷可稽。是其自白要與事實相符，應非虛詞，足堪採信。再被告前因施
    用毒品案件，經本院以八十七年度毒聲字第三八三號裁定送觀察、勒戒後，認有
    繼續施用毒品傾向，經本院以八十七年度毒聲字第四四四號裁定令入強制處所施
    以強制戒治，於強制戒治期滿後，由臺灣宜蘭地方法院檢察署檢察官於八十八年
    十二月三十一日以八十八年度戒毒偵字第十八號不起訴處分後，再因施用毒品由
    臺灣宜蘭地方法院檢察署檢察官以九十年度毒偵字第一四三○號提起公訴，經本
    院於九十一年一月七日以九十年度訴字第四四○號判決處有期徒刑八月確定，有
    上開八十八年度戒毒偵字第十八號不起訴處分書、九十年度毒偵字第一四三○號
    起訴書、臺灣高等法院被告全國前紀錄表及臺灣高等法院檢察署刑案紀錄簡覆表
    等件附卷可參，本件事證已臻明確，被告犯行洵堪認定。
二、核被告所為，係犯毒品危害防制條例第十條第一項之罪。而其施用毒品前之所持
    有第一級毒品之低度行為，業已為施用毒品之高度行為所吸收，不另論罪。其先
    後多次施用海洛因抵癮之犯行，時間緊接，方法相同，觸犯構成要件相同之罪，
    顯係基於概括犯意為之，應依刑法第五十六條連續犯之規定論以一罪，加重其刑
    。公訴人雖僅就被告於九十一年五月二十三日凌晨一時許往前回溯二十四小時內
    某日時施用毒品海洛因之犯行提起公訴，然檢察官就犯罪事實一部起訴者，其效
    力及於全部，本件被告於上開時間外施用毒品之犯罪事實，與前揭論罪科刑之部
    分，有連續犯之關係，已如前述，本院自應就屬於裁判上一罪之其餘施用毒品犯
    行部分一併加以裁判。次查，被告前於八十四年間，因違反肅清煙毒條例案件，
    經本院以八十四年度訴字第四○六號判決處有期徒刑三年二月確定，於八十六年
    十二月十九日假釋出獄，嗣撤銷假釋後，續自八十八年四月二十二日執行殘刑，
    迄八十九年十二月二十二日縮刑期滿執行完畢出監等情，已經被告供明在卷，且
    有上開臺灣高等法院被告全國前案紀錄表及臺灣高等法院檢察署刑案紀錄簡覆表
    各一件在卷可資佐憑，其於有期徒刑執行完畢後五年內再犯本件有期徒刑以上之
    本罪，應依刑法第四十七條累犯之規定，加重其刑，並遞加重之。爰審酌被告歷
    經毒品危害防制條例觀察勒戒及強制戒治程序助其戒除毒癮後，不但未見成效，
    並經本院就其施用毒品犯行判處有期徒刑後，竟再犯本件施用毒品犯行，顯見其
    已無法依憑己力拔除毒癮，實有處以較長刑期予之隔離之必要，方得為其遠離毒
    害，惟念其坦承犯行，態度良好等一切情狀，量處如主文所示之刑，以資懲儆。
據上論斷，應依刑事訴訟法第四百五十二條、第二百九十九條第一項前段，毒品危害
防制條例第十條第一項，刑法第十一條前段、第五十六條、第四十七條判決如主文。
本案經檢察官賴慶祥到庭執行職務
中      華      民      國    九十一    年      九      月    二十五    日
                                  臺灣宜蘭地方法院刑事第二庭
                                        審判長法  官  黃  永  勝
                                              法  官  郭  顏  毓
                                              法  官  辜  漢  忠
右正本證明與原本無異。
如不服本判決，應於判決送達後十日內向本院提出上訴狀。（應附繕本）
                                              書記官  林  秀  麗
中      華  民      國    九十一    年      九      月    二十六    日
附錄本案論罪科刑法條全文
毒品危害防制條例第十條第一項
施用第一級毒品者，處六月以上五年以下有期徒刑。
